最　高　行　政　法　院　裁　定
　　　　　　　　　　　　　　　　　　 96年度裁字第01307號
聲　請　人　甲○○
　　　　　　乙○○
　　　　　　丙○○
上列聲請人與相對人財政部台灣省中區國稅局間因贈與稅事件，
對於中華民國96年1月18日本院96年度裁字第00127號裁定，聲請
再審。本院裁定如下：
　　主  文
再審之聲請駁回。
再審訴訟費用由聲請人負擔。
　　理  由
一、按對於確定裁定聲請再審，依行政訴訟法第283條準用同法
    第277條第1項第4款之規定，必須表明再審理由及關於再審
    理由並遵守不變期間之證據。所謂表明再審理由，必須指明
    確定裁定有如何合於行政訴訟法第273條所定再審事由之具
    體情事，始為相當，倘僅泛言有再審事由而無具體情事者，
    仍難謂已合法表明再審事由，所為再審之聲請，即屬不合法
    。
二、本件聲請人對本院96年度裁字第127號裁定（下稱原確定裁
    定）聲請再審，略以：（一）按依司法院釋字第622號解釋
    ，生前贈與而死亡時尚未課稅者，應以贈與人為義務人，稽
    徵機關以繼承人為納稅義務人，發單課徵贈與稅，逾越遺產
    及贈與稅法第15條之規定，增加繼承人法律上所未規定之租
    稅義務，相關決議不再援用。及司法院釋字621號解釋，行
    政執行法第15條規定，義務人死亡遺有財產者，行政執行處
    得逕對其遺產強制執行，依上開行政執行法第15條意旨，執
    行標的限於義務人之遺產，不及於繼承人固有財產。依上開
    兩號解釋，訴願決定及原處分顯然違憲，原裁定有行政訴訟
    法第273條第1項第1款，適用法規顯有錯誤之情形。（二）
    相對人無法提出林逢福申請復查與傳真撤回復查之原本，可
    能有判決基礎之證物為偽造或變造之情形，也構成相對人未
    經斟酌之證物。又相對人本稅未確定，如何向受贈人及繼承
    人課稅。為此，請求廢棄原裁定等語。
三、經查，相對人前以聲請人之被繼承人即贈與人林逢福為納稅
    義務人開單課徵80年至85年度贈與稅及罰鍰，贈與人林逢福
    不服該處分曾申請復查，嗣於88年6月8日及同年月11日撤回
    復查申請。嗣贈與人林逢福於88年6月24日死亡，聲請人甲
    ○○等3人為其繼承人且未拋棄繼承權，相對人認原已確定
    之贈與稅及罰鍰處分因納稅義務人林逢福死亡，而屬被繼承
    人公法上租稅債務，具有財產性，而非一身專屬性，依繼承
    法則，自應由聲請人繼承其納稅義務，乃以89年5月22日中
    區國稅中市徵字第890017996號函通知聲請人繳納，聲請人
    不服，循序提起撤銷訴訟，經臺中高等行政法院91年度訴字
    第366號裁定以上開函係屬執行之事實行為，並非行政處分
    ，因而將聲請人之訴駁回。聲請人仍不服，提起抗告，復經
    本院93年度裁字第756號裁定駁回確定。嗣聲請人一再聲請
    再審，經本院94年度裁字第1801號、95年度裁字第382號、
    95年度裁字第1544號、96年度裁字第127號，分別以不合法
    定再審要件裁定駁回，茲聲請人又對原確定裁定聲請再審，
    核其狀陳內容，無非就前訴訟業經本院裁定論駁之理由，再
    予爭執，又本件前開臺中高等行政法院裁定及本院歷次裁定
    ，均係以系爭函係屬執行之事實行為，並非行政處分為由而
    以程序駁回聲請人之訴、再審之聲請，本件再審聲請復以實
    體法上關係主張其具有再審原因，自非本院所得審究範疇，
    聲請人以其他與本件前訴訟程序無關之事項，指摘原確定裁
    定適用法規顯有錯誤，自難謂聲請人已合法表明再審事由。
    揆之首揭規定，聲請人所為再審之聲請，即不合法，應予駁
    回。
四、依行政訴訟法第283條、第278條第1項、第104條、民事訴訟
    法第95條、第78條、第85條第1項前段，裁定如主文。
中　　華　　民　　國　　96　　年　　6　　 月　　21　　日
                  第二庭審判長法  官　鄭　淑　貞
                              法  官  黃　合　文
                              法  官　吳　明　鴻
                              法  官　鄭　小　康
                              法  官　帥　嘉　寶
以  上  正  本  證  明  與  原  本  無  異
中　　華　　民　　國　　96　　年　　6　　 月　　21　　日
　　　　　　　　　　　　　　　書記官　郭　育　玎
